臺灣高等法院高雄分院民事裁定　　　　　　96年度抗字第58號
抗　告　人　乙○○
代　理　人　甲○○
上列抗告人與相對人台灣鐵路管理局貨運服務總所高雄服務所間
聲請停止執行事件，抗告人對於民國96年1 月19日臺灣高雄地方
法院96年度聲字第121 號所為駁回聲請之裁定提起抗告，本院裁
定如下：
    主  文
抗告駁回。
抗告程序費用由抗告人負擔。
    理  由
一、抗告意旨略以：相對人雖聲請以臺灣高雄地方法院（下稱高
    雄地院）95年度執字第79564 號強制執行事件，請求抗告人
    返還坐落高雄市○○區○○段第1332號土地（下稱系爭土地
    ），惟相對人之執行名義為高雄地院92雄院民公華字第1670
    號公證書（下稱系爭公證書），依系爭公證書第5 條第1 項
    規定之意旨，僅有在承租人（即抗告人）未依期限繳納租金
    或租約期滿未返還租賃物，及違約時之違約金應逕受強制執
    行。故就系爭公證書之內容觀之，可逕受強制執行之標的者
    ，僅有違約金一項，而不及於租賃物（即系爭土地）。從而
    ，相對人以系爭公證書為執行名義，聲請對抗告人強制執行
    ，請求返還系爭土地，為有不當。為避免抗告人經執行後，
    致受有難以回復之損害，抗告人爰依強制執行法第18條2 項
    之規定，聲請准予供擔保後停止執行，並請求廢棄原裁定云
    云。
二、按依「法官知法」及「法官審判獨立」之原則，法官適用法
    律之職責，並不當然受當事人所主張法律上見解之拘束。最
    高法院95年度台上字第1302號判決意旨可資參照。經查，抗
    告人雖具狀聲請停止高雄地院95年度執字第79564 號強制執
    行事件之執行程序，惟抗告人迄今未依強制執行法第18條第
    2 項規定有回復原狀之聲請，或提起再審或異議之訴，或對
    於和解為繼續審判之請求，或提起宣告調解無效之訴、撤銷
    調解之訴，或對於許可強制執行之裁定提起抗告等情，業經
    原審查明屬實，此有高雄地院「索引卡查詢、當事人姓名查
    詢」表1 紙在卷可稽（原審卷第11頁），且抗告人亦未提出
    任何其已符合強制執行法第18條第2 項所定要件之證據，以
    供本院參酌，則抗告人本於強制執行法第18條第2 項之規定
    ，聲請准予供擔保後裁定停止上開強制執行程序，固屬無據
    。
三、惟按「債務人、繼受人或占有人，主張第一項之公證書有不
    得強制執行之事由提起訴訟時，受訴法院得因必要情形，命
    停止執行，但聲請人陳明願供擔保者，法院應定相當之擔保
    額，命停止執行。」公證法第13條第3 項亦定有明文。本件
    抗告人雖未主張公證法第13條第3 項關於停止執行之事由，
    惟此仍屬本院適用法律之職責，並不受抗告人所主張法律上
    見解之拘束。且抗告人雖已於原審起訴，請求確認系爭公證
    書無效，並經原審以95年度訴字第4294號事件受理中，即抗
    告人已主張系爭公證書有不得強制執行之事由而提起訴訟，
    此時，受訴法院固得因必要情形，命停止執行；或抗告人陳
    明願供擔保時，法院亦應定相當之擔保額，命停止執行。惟
    原審95年度訴字第4294號請求確認系爭公證書無效之事件，
    業經原審於96年2 月26日判決抗告人之訴駁回，而抗告人係
    於96年3 月12日收受該案判決書，且抗告人對該判決迄今仍
    未聲明不服，亦不準備提起上訴之事實，除有原審95年度訴
    字第4294號民事判決及送達回證各一份在卷可稽外，並據抗
    告人之代理人於本院訊問時陳述明確（本院卷第25頁）。準
    此，抗告人原主張系爭公證書有不得強制執行之事由而提起
    之訴訟，既經原審判決駁回，則抗告人依公證法第13條第3
    項規定原得陳明願供擔保停止執行之事由已告消滅，受訴法
    院已不得因必要情形，命停止執行；或依抗告人陳明願供擔
    保，而定相當之擔保額命停止執行。從而，原審裁定駁回抗
    告人停止執行之聲請，理由雖有不當，惟其結果並無二致，
    抗告意旨指摘原裁定不當，求予廢棄，為無理由，應駁回其
    抗告。至於抗告人所稱依系爭公證書第5 條第1 項規定之意
    旨，本件可逕受強制執行之標的者，僅有違約金一項，而不
    及於系爭土地云云，係屬執行名義之內容問題，與抗告人可
    否聲請准予供擔保後停止執行之事由無涉，併此敘明。
據上論結，本件抗告為無理由，依強制執行法第30條之1 ，民事
訴訟法第495 條之1 第1 項、第449 條第2 項、第78條、第95條
，裁定如主文。
中　　華　　民　　國　　96　　年　　3 　　月　　30　　日
                            民事第三庭
                                審判長法官  張國彬
                                法      官  吳登輝
                                法      官  楊富強
以上正本證明與原本無異。
本件不得再抗告。
中　　華　　民　　國　　96　　年　　3 　　月　　30　　日
                                書  記  官  劉博文
